臺灣臺北地方法院交通事件裁定　　　　　　　　　　九十三年度交聲字第三六六號
　　原處分機關　臺北市交通事件裁決所
　　異議人即
　　受處分人　　甲○○
右列受處分人因違反道路交通管理處罰條例案件，對於臺北市交通事件裁決所中華民
國九十三年四月二十三日所為之處分（原處分案號：北市裁三字第裁二二─ＡＣＵ五
二五八五五號），聲明異議，本院裁定如左：
    主      文
異議駁回。
    理      由
一、按汽車駕駛人，駕駛汽車經測試檢定有酒精濃度超過規定標準之情形者，處新臺
    幣（下同）一萬五千元以上六萬元以下罰鍰，並當場移置保管其車輛及吊扣其駕
    駛執照一年，道路交通管理處罰條例第三十五條第一項第一款定有明文。從而小
    型車之駕駛人如有駕駛汽車經測試檢定有酒精濃度超過規定標準之違規行為，如
    於舉發通知單上所載之應到案日期前到案聽候裁決或提出陳述，經主管機關調查
    結果仍認定其有違反道路交通管理處罰條例之行為者，依違反道路交通管理事件
    統一裁罰基準及處理細則（下稱處理細則）第四十四條第一項及違反道路交通管
    理事件統一裁罰基準表（下稱基準表）之規定，應處罰鍰四萬九千五百元，並吊
    扣其駕駛執照一年。
二、本件異議人即受處分人甲○○於民國九十三年三月十八日凌晨十二時二十四分許
    ，駕駛其所有九九三─ＣＡ號營業一般小客車，行經臺北市○○○路○段時，經
    警方測試檢定其酒精濃度超過每公升○‧五五毫克之規定標準（為每公升○‧七
    二毫克），經臺北市政府警察局中山分局巡佐陳冬民以受處分人有違反道路交通
    管理處罰條例第三十五條第一項第一款之違規行為為由，掣單舉發，受處分人於
    舉發通知單上所載應到案日期九十三年四月二日前之九十三年三月二十三日提出
    陳述，經原處分機關函請原舉發單位調查結果，仍認受處分人確有前開違規行為
    ，遂依道路交通管理處罰條例第三十五條第一項第一款、處理細則第四十四條第
    一項暨基準表之規定，於九十三年四月二十三日以北市裁三字第裁二二─ＡＣＵ
    五二五八五五號裁罰受處分人罰鍰四萬九千五百元，並吊扣其駕駛執照一年在案
    。
三、受處分人聲明異議意旨略以：我是計程車司機，當天將車子停在長安東路店門口
    就回家了，到了晚上有店家通知我車子妨害店家進出，我出門將車子移動到對面
    的馬路後，警察就過來說我有酒後駕車的行為，雖然我在家有喝酒，但並不是當
    場被攔下來，我已經將車子停好要走進巷子的時候，警察才過來攔我等語。
四、經查，受處分人於九十三年三月十八日凌晨十二時三十四分許接受酒精濃度之測
    試檢定前，曾於家中飲酒，嗣後接受酒精濃度測試檢定之測定值為每公升○‧七
    二毫克，超過規定標準等情，為受處分人所不否認，並有酒精濃度測試結果之列
    印資料在卷可稽。經本院傳訊舉發本件違規行為之臺北市政府警察局中山分局巡
    佐陳冬民到庭，其證稱：「我當時是在長安東路一段五十三巷口執行酒後駕車攔
    檢勤務，我在那路口發現受處分人開的計程車看到我突然停下來，倒車一段距離
    ，我就過去查看，巷子很小，我覺得很奇怪就走過去看，後來看到他的時候，才
    知道受處分人要停車，那個停車位置很小，非常難停，後來受處分人副駕駛座的
    朋友下車，我問他的朋友是否有喝酒，他的朋友回答我說沒有，但我有聞到酒味
    ，後來受處分人也下車，我就問受處分人有無喝酒，受處分人回答我說沒有，我
    就說你有喝酒，為什麼說沒有喝酒，我就請他做酒精測試，受處分人說我不是當
    場被攔下來的，但就我的認定受處分人確實有酒後開車」、「（當你看到受處分
    人的車子時，車子是否是往前行駛的狀態？）是的。因為受處分人是計程車，我
    本來沒有要攔他，但受處分人有停車倒車的行為，所以我才攔下他」、「（是否
    能確定開車的人就是受處分人？）我能確定」、「（受處分人表示，你過去的時
    候，他人已經下車了？）沒有，我走過去的時候，受處分人還在倒車」等語（見
    本院九十三年五月二十四日訊問筆錄）。依證人所言，受處分人當日確有駕車行
    駛於臺北市○○○路○段五十三巷，並倒車將車輛停放路邊之行為，即令受處分
    人亦不否認其當天有將車輛自原停放之長安東路一段五十三巷十六號前，駕駛移
    動至長安東路一段五十三巷七號停放之事實。受處分人雖辯稱伊僅係移動擋住店
    家之車輛，並無酒後駕車，亦非在路上被攔查云云，惟若受處分人之原意僅在移
    動車輛，依其自承僅花一、二分鐘即可將車輛移至巷道對面距離甚近之位置，則
    何須由其友人陪同坐於副駕駛座，其所辯目的僅在移動車輛云云，顯與常情不合
    。又依道路交通管理處罰條例第三條第一款之規定，街道、巷弄或其他供公眾通
    行之地方，均屬所謂道路，受處分人既有酒後啟動汽車引擎，將車輛行駛於巷弄
    道路並有倒車停車之事實，即有因其酒後精神知覺之專注能力下降，而提高其肇
    事率或妨害交通秩序甚至傷害他人之可能，自屬所謂酒後駕駛行為，而應予以規
    範處罰，非謂行駛於寬闊馬路上經警當場攔停始屬酒後駕駛行為，受處分人前揭
    所辯，尚有誤解，自不足採。本件事證明確，受處分人前述違規行為堪以認定。
五、綜上所述，受處分人為汽車駕駛人，確有駕駛小型車經測試檢定其酒精濃度超過
    規定標準之違規行為，並已於舉發通知單上所載應到案日期九十三年四月二日前
    之九十三年三月二十三日提出陳述，從而原處分機關依道路交通管理處罰條例第
    三十五條第一項第一款、處理細則第四十四條第一項暨基準表之規定，於九十三
    年四月二十三日以北市裁三字第裁二二─ＡＣＵ五二五八五五號裁罰受處分人罰
    鍰四萬九千五百元，並吊扣其駕駛執照一年，經核並無違誤。本件受處分人之異
    議為無理由，自應將其異議駁回。
據上論斷，應依道路交通案件處理辦法第十九條，裁定如主文。
中　　　華　　　民　　　國　　九十三　　年　　　五　　　月　　三十一　　日
                                  臺灣臺北地方法院交通法庭
                                          法  官  林庚棟
右正本證明與原本無異。
如不服本裁定，應於裁定送達後五日內，向本院提出抗告狀。
                                          書記官  殷玉芬
中　　　華　　　民　　　國　　九十三　　年　　　六　　　月　　　　一    日
